# 电费收入总额法还是净额法

提问人：wang5333219 时间：2022-08-18 12:40:37
1.公司建设充电站，将充电站租赁给第三方运营，第三方负责后期维护、运营及电费，第三方借我方的电表，这个电费能按总额法确认收入吗？
2.公司建设充电站，将充电站租赁给第三方运营，我方负责后期维护、运营，第三方借我方的电表，这个电费能按总额法确认收入吗？
3.公司建设充电站提供给终端客户充电，对于电费收入和服务费收入，因为不能明确划分电费和服务费收入，电费收入按总额法处理（我所在事务所的技术部建议按总额法）

回答人：chenyiwei
1 、 2 、建议按净额法处理；
3 、取决于电费和服务费能否明确区分，以及外购电在总成本中所占比例是否重大，可能需要更进一步的信息才能分析。